Inventaris van het Groen archief West-Indie
Nationaal Archief, Den Haag
Dienst der Hydrografie: Groen Archief West-Indië
Hydro / Groen WI
19e - 20e eeuw
HYDRO132
12 inventarisnummer(s);
Het betreft hier kaarten, deels met handgeschreven correcties.
Nationaal Archief, Den Haag
HYDRO Groen West-Indië
Het archief bevat kaarten van West-Indië.
Archiefvorming
Geschiedenis van de archiefvormer
De kaarten zijn opgesteld door de Dienst der Hydrografie van het Ministerie van Defensie; zie verder inventaris 2.12.20.
Geschiedenis van het archiefbeheer
De verwerving van het archief
Het archief is krachtens bepalingen van de Archiefwet overgebracht.
Aanwijzingen voor de gebruiker
Openbaarheidsbeperkingen
Volledig openbaar.
Materiële beperkingen
Het archief kent geen beperkingen voor het raadplegen van stukken als gevolg van slechte materiële staat.
Aanvraaginstructie
Openbare archiefstukken kunnen online worden aangevraagd en gereserveerd. U kunt dit ook via de terminals in de studiezaal van het Nationaal Archief doen. Om te kunnen reserveren dient u de volgende stappen te volgen:
Creëer een account of log in.
Selecteer in de archiefinventaris een archiefstuk.
Klik op ‘Reserveer’ en kies een tijdstip van inzage.
Verwant materiaal
Beschikbaarheid van kopieën
Inventarisnummers van dit archief zijn niet in kopievorm beschikbaar
Verwante archieven
2.12.20 Inventaris van het archief van de Dienst der Hydrografie en Taakvoorgangers, 1812-1981
4.HYDRO111 Inventaris van de Minuut- en Constructiebladen der Nederlandse Zeegaten
4.HYDRO112 Inventaris van het Groen Archief Nederland
4.HYDRO113 Inventaris van de Leggerbladen Nederland
4.HYDRO1201 Inventaris van de Minuut- en Constructiebladen Oost-Indische Archipel Afdeling I
4.HYDRO1202 Inventaris van de Minuut- en Constructiebladen Oost-Indische Archipel Afdeling II
4.HYDRO1203 Inventaris van de Minuut- en Constructiebladen Oost-Indische Archipel Afdeling III
4.HYDRO1204 Inventaris van de Minuut- en Constructiebladen Oost-Indische Archipel Afdeling IV
4.HYDRO1206 Inventaris van de Minuut- en Constructiebladen Oost-Indische Archipel Afdeling VI
4.HYDRO1207 Inventaris van de Minuut- en Constructiebladen Oost-Indische Archipel Afdeling VII
4.HYDRO1208 Inventaris van de Minuut- en Constructiebladen Oost-Indische Archipel Afdeling VIII
4.HYDRO1209 Inventaris van de Minuut- en Constructiebladen Oost-Indische Archipel Afdeling IX
4.HYDRO1210 Inventaris van de Minuut- en Constructiebladen Oost-Indische Archipel Afdeling X
4.HYDRO1211 Inventaris van de Minuut- en Constructiebladen Oost-Indische Archipel Afdeling XI
4.HYDRO122 Inventaris van het Groen Archief Oost-Indische Archipel
4.HYDRO1231 Inventaris van de Leggerbladen Oost-Indische Archipel
4.HYDRO1232 Inventaris van de duplicaten van de laatste Leggerbladen Oost-Indische Archipel
4.HYDRO124 Inventaris van de Werkkaarten Oost-Indische Archipel
4.HYDRO131 Inventaris van de Minuut- en Constructiebladen West-Indie en Documentair Kaartmateriaal
4.HYDRO132 Inventaris van het Groen archief West-Indie
4.HYDRO133 Inventaris van de Leggerbladen West-Indië
4.HYDRO14 Inventaris van de oorspronkelijke toegangen op de in series ondergebrachte kaarten van de Hydrografische Dienst
4.HYDRO15 Inventaris van de Koperplaten van de Hydrografische Dienst berustend bij het Nationaal Archief
4.HYDRO16 Inventaris van de 17e eeuwse atlassen afkomstig uit de bibliotheek van de Hydrografische Dienst
Beschrijving van de series en archiefbestanddelen
- Groen Archief West-Indië, 1.3.2
  - Riviermonden Nederlandsch Guyana blad I. (Marowijne, Saramacca en Coppename:), 1928; 1; Schaal: 1: 75.000
    kaart
    jaar der opneming: 1927
    In de digitale versie van de S-schijf hadden de kolomkoppen de volgende namen: nr. van het register; Titel; jaar der opneming; door welke natie; als nr.; schaal 1; in; druk; datum van ontvangst; aanmerkingen.
    door welke natie: Nederland (kapt. t. zee Kremer)
    als nr: 215
  - Riviermonden Nederlandsch Guyana blad I. (Marowijne, Saramacca en Coppename:), 1928; 2; Schaal: 1: 75.000
    aanmerkingen: Eng. fotolitho III-45.
  - Riviermonden Nederlandsch Guyana blad I. (Marowijne, Saramacca en Coppename:), 1928; 3a-3b; Schaal: 1: 75.000
    - Verbeterblad Saramacca en Coppename rivier Jan. 1951., 3a
      aanmerkingen: verbeterblad Saramacca en Coppename rivier Mei 19?9.
    - Marowijne rivier april 1951., 3b
      aanmerkingen: verbeterblad Marowijne rivier.
  - Riviermonden Nederlandsch Guyana blad I. (Marowijne, Saramacca en Coppename:), 1928; 4a-4b; Schaal: 1: 75.000
    - Verbeterblad Saramacca en Coppename rivier Jan. 1951., 4a
    - Marowijne rivier april 1951., 4b
  - Riviermonden Nederlandsche Guyana blad II. (Corantijn: Nickerie:), 1928; 6; Schaal: 1: verschillend
    als nr: 222
  - Riviermonden Nederlandsche Guyana blad II. (Corantijn: Nickerie:), 1928; 7; Schaal: verschillend
    aanmerkingen: verbeterblad Juni 1949 Mond. ? Corantijn.
  - West Indië. St. Martijn, Saba ?., 1903; 23D; Schaal: 1: 250.000
    voor vervolg z.o.z.
    als nr: 210
    aanmerkingen: Duplicaat in lade VRZLI. Bijgewerkt t/m B.A.Z. 307/4307-'49.
  - West Indië. St. Martijn, Saba en St. Eustacius en omliggende eilanden., 1903; 25; Schaal: 1: 250.000
    aanmerkingen: Eng. fotolitho III-45. ( het geheele eiland Predonda hier op weggevallen). verb. blad (SE. Eil. Sombrero).
  - West Indië. Aruba, 1925; 29D; Schaal: verschillend
    door welke natie: Nederland
    als nr: 211
    schaal 1: verschillend
    origineel weg, dupl. gevoegd.
  - West Indië. Aruba, 1925; 31